臺灣臺中地方法院刑事判決
111年度交易字第316號
公  訴  人  臺灣臺中地方檢察署檢察官
被      告  鄭國仲


上列被告因公共危險案件，經檢察官提起公訴（111年度偵字第6
740號），被告於準備程序中，就被訴事實為有罪之陳述，本院
行簡式審判程序，判決如下：
    主    文
鄭國仲駕駛動力交通工具而血液中酒精濃度達百分之零點零五以
上，累犯，處有期徒刑柒月。
    犯罪事實及理由
一、本案犯罪事實及證據，除犯罪事實欄一有關「測得其血液中
    酒精濃度值為251.3mg/dL」、證據清單編號3中有關「道路交
    通事故當事人酒精測定紀錄表」之文字，應予分別更正為「
    測得其血液中酒精濃度值為251.3mg/dL（即百分之0.2513）」
    、「東勢鎮農會附設農民醫院血清檢驗報告單」之文字，及
    增列「被告鄭國仲於本院準備程序及審理時之自白」作為證
    據外，其餘均引用檢察官起訴書之記載（如附件）。
二、論罪科刑：
　㈠被告鄭國仲行為後，刑法第185條之3第1項於民國111年1月28
    日修正公布，並於同年月30日施行。修正前刑法第185條之3
    第1項規定：「駕駛動力交通工具而有下列情形之一者，處2
    年以下有期徒刑，得併科20萬元以下罰金：一、吐氣所含酒
    精濃度達每公升零點二五毫克或血液中酒精濃度達百分之零
    點零五以上。二、有前款以外之其他情事足認服用酒類或其
    他相類之物，致不能安全駕駛。三、服用毒品、麻醉藥品或
    其他相類之物，致不能安全駕駛。」修正後該條項則規定：
    「駕駛動力交通工具而有下列情形之一者，處3年以下有期
    徒刑，得併科30萬元以下罰金：一、吐氣所含酒精濃度達每
    公升零點二五毫克或血液中酒精濃度達百分之零點零五以上
    。二、有前款以外之其他情事足認服用酒類或其他相類之物
    ，致不能安全駕駛。三、服用毒品、麻醉藥品或其他相類之
    物，致不能安全駕駛。」經比較新舊法結果，修正後之規定
    提高法定刑上限，並未較有利於被告，依刑法第2條第1項前
    段規定，自應適用被告行為時法即修正前刑法第185條之3第
    1項第1款之規定論處。
  ㈡核被告所為，係犯修正前刑法第185條之3第1項第1款之駕駛
    動力交通工具而血液中酒精濃度達百分之0.05以上之罪。
  ㈢被告前因公共危險案件，經臺灣雲林地方法院以109年度六交
    簡字第375號判決判處有期徒刑6月確定，先於「110年2月25
    日」易科罰金執行完畢（下稱甲案，嗣甲案雖與後述之乙案
    合併定應執行刑，然此並不影響裁定確定前甲案罪刑已執行
    完畢之事實）；又因公共危險案件，經臺灣雲林地方法院以
    109年度六交簡字第446號判決判處有期徒刑6月確定（下稱
    乙案）；而甲、乙案經臺灣雲林地方法院以110年度聲字第1
    35號裁定應執行有期徒刑10月（於110年3月15日確定），復
    於「110年4月26日」易科罰金執行完畢，有臺灣高等法院被
    告前案紀錄表存卷可查；其於受有期徒刑之執行完畢後，5
    年以內故意再犯本案有期徒刑以上之罪，為累犯，並依司法
    院釋字第775號解釋意旨，衡量其於前案執行完畢後，未生
    警惕，故意再犯本案犯行，足見前罪之徒刑執行成效不彰，
    其對刑罰之反應力顯然薄弱，審酌本案犯罪情節及被告所侵
    害之法益，予以加重最低本刑並無罪刑不相當之情事，應依
    刑法第47條第1項規定加重其刑。
  ㈣爰以行為人之責任為基礎，審酌被告於本案案發前，已有多
    次公共危險前科（不包含上開累犯部分），且於本案中服用
    酒類後血液中酒精濃度達百分之0.2513，又其明知酒精成分
    對人之意識能力具有影響，酒後騎車對一般道路往來之公眾
    皆具有高度危險性，卻未恪遵法令，漠視自己及公眾之交通
    安全，於飲酒後精神狀態已受相當影響下，仍騎車上路，並
    與他車發生交通事故之犯罪手段、所生危險，實不需寬待；
    惟考量被告犯後坦承犯行，態度良好，並與證人藍丞瑞達成
    和解，有和解書可參（偵卷第71頁）；兼衡其自述之教育程
    度、職業、家庭經濟狀況等一切情狀（本院卷第40頁），量
    處如主文所示之刑，以示懲儆。
據上論斷，應依刑事訴訟法第273條之1第1項、第299條第1項前
段、第310條之2、第454條第2項，判決如主文。
本案經檢察官詹益昌提起公訴，經檢察官王宜璇到庭執行職務。
中    華    民    國    111    年    4    月    27    日
                  刑事第十二庭  法  官  黃震岳
以上正本證明與原本無異。
如不服本判決應於收受判決後20日內向本院提出上訴書狀，並應
敘述具體理由；其未敘述上訴理由者，應於上訴期間屆滿後20日
內向本院補提理由書( 均須按他造當事人之人數附繕本) 「切勿
逕送上級法院」。
                                書記官  黃俞婷
中    華    民    國    111    年    4    月    27    日
　　　　　　　　　　　　　　　　
附錄本判決論罪之法條：
修正前中華民國刑法第185條之3
駕駛動力交通工具而有下列情形之一者，處2年以下有期徒刑，
得併科20萬元以下罰金：
一、吐氣所含酒精濃度達每公升零點二五毫克或血液中酒精濃度
    達百分之零點零五以上。
二、有前款以外之其他情事足認服用酒類或其他相類之物，致不
    能安全駕駛。
三、服用毒品、麻醉藥品或其他相類之物，致不能安全駕駛。
因而致人於死者，處3年以上10年以下有期徒刑；致重傷者，處1
年以上7年以下有期徒刑。
曾犯本條或陸海空軍刑法第54條之罪，經有罪判決確定或經緩起
訴處分確定，於五年內再犯第1項之罪因而致人於死者，處無期
徒刑或5年以上有期徒刑；致重傷者，處3年以上10年以下有期徒
刑。

附件：
臺灣臺中地方檢察署檢察官起訴書              仕股
                                     111年度偵字第6740號
　　被　　　告　鄭國仲　男　62歲（民國00年00月00日生）
　　　　　　　　　　　　住臺中市○○區○○路000巷0號
　　　　　　　　　　　　國民身分證統一編號：Z000000000號
上列被告因公共危險案件，業經偵查終結，認應提起公訴，茲將
犯罪事實及證據並所犯法條分述如下：
　　　　犯罪事實
一、鄭國仲前有5次公共危險前科，最近2次係於民國109年間，經
    法院各判處有期徒刑6月確定，合併應執行有期徒刑10月，於
    110年4月26日易科罰金執行完畢。詎仍不知悔改，於110年12
    月12日12時至14時間，在臺中市石岡區之友人住處，飲用高
    粱酒2杯後，仍於同日14時許，騎乘車牌號碼000-000號普通
    重型機車上路。嗣於同日14時51分許，行經臺中市○○區○○○000
    號前，不慎與藍丞瑞駕駛車牌號碼000-0000號自用小客車發
    生碰撞（僅有鄭國仲受傷），經警據報到場處理，並於同日
    15時49分許，委請東勢鎮農會附設農民醫院醫護人員對鄭國
    仲抽血檢測，測得其血液中酒精濃度值為251.3mg/dL，經換算
    吐氣酒精濃度值為1.26mg/L，始查悉上情。
二、案經臺中市政府警察局東勢分局報告偵辦。
　　　　證據並所犯法條
一、證據清單及待證事實：
編號 證據名稱 待證事實 1 被告鄭國仲於警詢之供述 坦承全部犯罪事實。 2 證人藍丞瑞於警詢之證述 被告與證人於上開時、地發生 車禍之事實。 3 員警職務報告、道路交通事故當事人酒精測定紀錄表、臺中市政府警察局舉發違反道路交通管理事件通知單影本、道路交通事故現場圖、道路交通事故調查報告表㈠㈡、現場及車損照片各1份 全部犯罪事實。 
二、按行為後法律有變更者，適用行為時之法律。但行為後之法律有利於
    行為人者，適用最有利於行為人之法律，刑法第2條第1項定有明
    文。本案被告行為後，刑法第185條之3業於111年1月28日修正
    公布，並自同年1月30日生效施行。修正前刑法第185條之3第1
    項原規定「駕駛動力交通工具而有下列情形之一者，處2年以下
    有期徒刑，得併科20萬元以下罰金...」；修正後該條規定「
    駕駛動力交通工具而有下列情形之一者，處3年以下有期徒刑，
    得併科30萬元以下罰金...」經比較修正前後之法律，新法提
    高法定刑及罰金上限，修正前之規定刑度較修正後為輕，是本
    案經新舊法比較之結果，應以被告行為時之法律即修正前刑法
    第185條之3對被告較為有利。
三、核被告鄭國仲所為，係犯修正前刑法第185條之3第1項第1款
    之公共危險罪嫌。被告前有如犯罪事實欄所載之論罪科刑及執
    行情形，有刑案資料查註紀錄表附卷可稽，其於徒刑執行完畢後
    5年內，故意再犯本件有期徒刑以上之罪，為累犯，請依刑法
    第47條第1項規定，並參酌司法院釋字第775號解釋意旨，裁量
    是否加重其刑。
四、依刑事訴訟法第251條第1項提起公訴。
　　    此　致
臺灣臺中地方法院
中　　華　　民　　國　 111　　年　　2 　　月　　23　　日
                              檢  察  官  詹益昌
本件正本證明與原本無異　　　　　　　　　　　　　　　　　
中　　華　　民　　國　 111　　年　　3 　　月　　3 　　日
                              書  記  官  許偲庭